臺灣高雄地方法院刑事裁定            100年度撤緩字第187號
聲  請  人  臺灣高雄地方法院檢察署檢察官
受  刑  人  林麗絲
上列聲請人因受刑人詐欺案件，聲請撤銷緩刑之宣告（100 年度
執聲字第2416號），本院裁定如下：
    主  文
林麗絲於本院九十九年度簡字第一九六七號刑事簡易判決所宣告
之緩刑撤銷。
    理  由
一、聲請意旨略以：受刑人林麗絲前因幫助詐欺取財案件，經本
    院以99年度簡字第1967號判決處拘役50日，緩刑2 年，並應
    向被害人張家瑞支付新臺幣（下同）3,000 元，而於民國99
    年12月2 日確定。茲因受刑人於前開緩刑前之99年6 月8 日
    （應係「99年6 月9 日」之誤載）更犯幫助詐欺取財罪，經
    本院以100 年度簡字第2456號判處有期徒刑3  月，並於100
    年6 月7 日確定，且亦未依前開緩刑負擔支付被害人。是受
    刑人之行為合於刑法第75條之1 第1 項第1 款、第4 款所定
    得撤銷緩刑宣告之原因，爰聲請撤銷等語。
二、按緩刑之宣告應撤銷者，由受刑人所在地或其最後住所地之
    地方法院檢察官聲請該法院裁定之，刑事訴訟法第476 條定
    有明文。次按緩刑宣告，得斟酌情形，命犯罪行為人向被害
    人支付相當數額之財產或非財產上之損害賠償；受緩刑之宣
    告而有「緩刑前因故意犯他罪，而在緩刑期內受6 月以下有
    期徒刑、拘役或罰金之宣告確定」、「違反刑法第74條第2
    項第1 款至第8 款所定負擔情節重大者」且足認原宣告之緩
    刑難收預期效果，有執行刑罰之必要者，得撤銷其宣告，刑
    法第74條第2 項第3 款、第75條之1 第1 項第1 款、第4 款
    亦分別定有明文；再按前項撤銷之聲請，於判決確定後6 月
    以內為之，亦為同法第75條之1 第2 項所明定。又得否撤銷
    緩刑之宣告，除須符合刑法第75條之1 第1 項各款之要件外
    ，另賦予法院決定撤銷與否之權限，亦即由法院審核是否符
    合「足認原宣告之緩刑難收其預期效果，而有執行刑罰之必
    要」。故法官應本於合目的性之裁量，妥適審酌被告所犯前
    後數罪間，關於法益侵害之性質、再犯之原因、違反法規範
    之情節是否重大、被告主觀犯意所顯現之惡性及其反社會性
    等情節，是否已使前案原為促使惡性輕微之被告或偶發犯、
    初犯改過自新而宣告之緩刑，已難收其預期之效果，而確有
    執行刑罰之必要。而修正刑法第74條第2 項增列法院於緩刑
    期間內，得命犯罪行為人於緩刑期內應遵守之事項（例如向
    被害人支付相當數額、向公庫支付一定之金額、接受精神、
    心理輔導、提供義務勞務或其他為預防再犯之事項），明定
    違反該條所定事項情節重大者，得撤銷其緩刑宣告，以期週
    延。至於所謂「情節重大」，係指：受判決人顯有履行負擔
    之可能，而隱匿或處分其財產、故意不履行、無正當事由拒
    絕履行或顯有逃匿之虞等情事而言。因此，檢察官命受刑人
    履行緩刑負擔所為之司法處分，固有其裁量權限，然依據前
    開說明，本院除對檢察官上開司法裁量處分有其審查權限外
    ，立法者仍以違反所定負擔「情節重大」、「難收其預期效
    果」、有執行刑罰之「必要」等不確定法律概念以及比例原
    則，賦予法官裁量撤銷緩刑之權限，合先敘明。
三、查受刑人林麗絲受有聲請意旨及前揭更正後所稱之上開犯罪
    情形，有各該判決及臺灣高等法院被告前案紀錄表等件在卷
    可按，是受刑人確有於緩刑期前故意犯他罪，而在緩刑期內
    受6 月以下有期徒刑宣告確定之事實。另受刑人經臺灣高雄
    地方法院檢察署檢察官通知應於判決確定日即99年12月2 日
    3 月內依前揭刑事判決主文履行緩刑條件，並將給付情形陳
    報至該署，上開通知分別於99年12月22日、100 年1 月31日
    、同年3 月2 日、3 月25日合法送達於受刑人位於「高雄市
    ○○區○○街92號2 樓之1 」之戶籍地址一情，則該署送達
    證書4 紙附卷可考。惟受刑人並未支付任何款項之情，業據
    受刑人於本院訊問時供承屬實，渠未依和解條件履行而違反
    緩刑負擔之情節，乃屬明確。
四、本院審酌受刑人所犯前後兩案均係交付帳戶資料以幫助他人
    詐取財物之罪，其犯罪態樣、罪質均相同，實難謂其僅係一
    時短於失慮，偶罹刑典，堪認前揭緩刑宣告難收預期之抑制
    再犯、矯治教化效果，而有對受刑人執行刑罰之必要。且受
    刑人固於本院調查時到庭陳稱：因伊沒有被害人之帳戶，便
    沒有辦法匯錢給被害人，地檢署之文件伊並未收受，送達證
    書上之「林麗絲」印文係伊託友人幫忙處理，伊並未經手云
    云。惟查，受刑人為現年39歲之女性，尚有謀生能力，渠固
    於本院調查時陳稱伊目前無工作等語，然其亦自承伊經濟狀
    況還可以等語，此外亦無其他身體疾病之事由足以影響渠履
    行上開緩刑負擔之能力，縱渠未能得知被害人之金融機構帳
    戶，亦應於檢察官寄發文件通知傳喚時主動到案說明，竟無
    視上開負擔之效力，將自身之印章交由友人保管代收文件而
    自始未予聞問，亦足見渠無履行前揭緩刑條件之誠意，顯有
    違反刑法第74條第2 項第3 款所定負擔之情形，且情節重大
    ，更難預期受刑人將恪遵法令規定。綜上，本院因認原宣告
    之緩刑難收預期效果，而有執行刑罰之必要，爰裁定撤銷受
    刑人緩刑之宣告。
五、依刑事訴訟法第476 條、刑法第75條之1 第1 項第1 款、第
    4 款，裁定如主文。
中    華    民    國    100   年    9     月    28    日
                  刑事第三庭  法  官  陳薏
以上正本證明與原本無異。
如不服本裁定，應於收受送達後5 日內向本院提出抗告狀。
中    華    民    國   100    年    9     月    28    日
                              書記官  戴金龍